







YAHIR ANTONIO HERNÁNDEZ ESCAMILLA

PERFIL

Desarrollador de Software Multiplataforma con 2 años de experiencia. He desarrollado diversos sistemas, los cuales me han permitido obtener habilidades dentro del ámbito tecnológico, apasionado por crear y diseñar soluciones a través de tecnología de vanguardia.

EDUCACIÓN

Septiembre 2021 -

• Ingeniería en Desarrollo y Gestión de Software, Universidad Tecnológica de Durango

Septiembre 2018 - Junio 2021

• Técnico en Ofimática, Centro de Bachillerato Tecnológico Agropecuarios No.173

IDIOMAS

- Español nativo.
- Inglés intermedio A2.

EXPERIENCIA

Junio 2018 - Septiembre 2018 Mesero en FresCafé

- Atención al cliente
- Repartidor

Junio 2019 - Marzo 2020 Vendedor en Zona Mercantil

- Atención al cliente
- Ventas

HABILIDADES

Creatividad

Responsabilidad

Trabajo en equipo

Liderazgo

Compromiso

